臺灣臺中地方法院刑事判決　　　　　　　　　　　　九十一年度易緝字第三一六號
　　公　訴　人　臺灣台中地方法院檢察署檢察官
　　被　　　告　甲○○
右列被告因贓物案件，經檢察官提起公訴（八十九年度偵字第一六三三七號），本院
判決如左：
    主  文
甲○○收受贓物，處有期徒刑肆月，如易科罰金，以參佰元折算壹日。
    事  實
一、甲○○於民國八十九年九月二十三日八時三十分許，在台中市○○路與興安路口
    附近某工地，明知真實姓名年籍不詳、綽號「阿進」之成年男子所交付之一部懸
    掛ＶＱＪ－二二六號車牌、引擎號碼ＧＧ一三五九０八號之藍色三陽輕型機車，
    為來路不明之贓車（車主為乙○○，原懸掛ＴＫＩ－一六０號車牌，約於八十九
    年九月十九日十時許，在台中巿北屯區○○路○段三三巷十六號前失竊；而ＶＱ
    Ｊ－二二六號車牌則為吳錦隆所有，持用人丙○○於八十九年四月十一日十一時
    許，在台中巿北新路三四之二號前連同機車失竊），竟仍予收受，供己騎乘。嗣
    於八十九年十月一日十六時三十分許，甲○○騎乘該部機車行經台中市○○路與
    公園路口時，為警攔檢，而查獲上情。
二、案經台中市警察局移送臺灣台中地方法院檢察署檢察官偵查起訴。
    理  由
一、訊據被告甲○○雖坦承於前述時地向真實姓名年籍不詳、綽號「阿進」之成年男
    子收受該部機車，然矢口否認右揭收受贓物之犯行，辯稱當初與「阿進」在同工
    地從事泥水匠之工作，結織約十餘天，對此人之本名、住址、電話均無所悉，且
    僅一時借用，致疏未向對方索取行車執照，不知此乃他人失竊之贓車云云。經查
    ：
    (一)引擎號碼ＧＧ一三五九０八號之藍色三陽輕型機車，乃乙○○所有，原懸掛Ｔ
      ＫＩ－一六０號車牌，約於八十九年九月十九日十時許，在台中巿北屯區○○
      路○段三三巷十六號前失竊；另ＶＱＪ－二二六號車牌則為吳錦隆所有，持用
      人丙○○於八十九年四月十一日十一時許，在台中巿北新路三四之二號前失竊
      ；及被告於八十九年九月二十三日八時三十分許，在台中市○○路與興安路口
      附近某工地，從前述綽號「阿進」之成年男子收受此部機車騎用，至八十九年
      十月一日十六時三十分許，騎經台中市○○路與公園路口時，為警攔檢查悉此
      乃他人所失竊之物等情節，業據被害人乙○○、丙○○於警訊時供述甚明，並
      經被告坦承無誤，復有「車輛竊盜、車牌失竊資料個別查詢報表－查詢車輛認
      可資料」、贓物認領保管單各二紙，及該部機車之照片二張等證據方法在卷可
      資佐證，足見被告在客觀上確有收受他人所失竊之贓物無誤。
    (二)而騎乘機車應攜帶行車執照以供查驗，眾所皆知，故收受他人機車騎用時，一
      般均會要求出給行車執照，否則亦必問明機車之來源，以免滋生事端，此以被
      告之智識程度，應知之甚明。尤其被告自承與「阿進」並不熟稔，對其年籍、
      背景、住所及電話等基本資料均無所悉，則推定被告向「阿進」借用該部機車
      時，理當有向對方索取行車執照，以避免上述困擾，應無違背常情。惟「阿進
      」卻未能交付行車執照，亦無提出任何來源證明，以此足見被告於收受時，顯
      已明知該部機車為來歷不明之贓物。
    (三)綜合前述，本件事證明確，被告前揭收受贓物之犯行，足可認定，所辯並無贓
      物之認識云云，顯非事實，不足憑採。
二、核被告甲○○所為，係犯刑法第三百四十九條第一項之收受贓物罪。爰審酌該部
    輕型機車尚有相當之價值，被告所為，使被害人更加難以追復其物，及其犯罪之
    動機、目的、手段、方法、犯後態度等一切情狀，量處如主文所示之刑。另被告
    行為後，刑法第四十一條業經於九十年一月十日修正公布，自同年月十二日起生
    效，依修正後該條第一項前段之規定，犯最重本刑為五年以下有期徒刑以下之刑
    之罪，而受六個月以下有期徒刑或拘役之宣告，因身體、教育、職業、家庭之關
    係或其他正當事由，執行顯有困難者，得以一元以上三元以下折算一日，易科罰
    金；此較諸修正前刑法第四十一條，以新法之規定有利於被告，爰依刑法第二條
    第一項前段，就上開所宣告之刑，依修正後刑法第四十一條第一項前段，並諭知
    易科罰金之折算標準。
據上論斷，應依刑事訴訟法第二百九十九條第一項前段，刑法第二條第一項前段、第
三百四十九條第一項、修正後第四十一條第一項前段，罰金罰鍰提高標準條例第一條
前段、第二條，判決如主文。
中      華      民      國      九十一      年    八    月      十五    日
                                        法  官  莊  深  淵
右正本證明與原本無異。
如不服本判決，應於送達後十日內向本院提出上訴狀（須附繕本），上訴於台灣高等
法院台中分院。
                                        書記官
中      華      民      國      九十一      年    八    月      十五    日
附錄論罪科刑法條
刑法第三百四十九條：
收受贓物者，處三年以下有期徒刑、拘役或五百元以下罰金。
搬運、寄藏、故買贓物或為牙保者，處五年以下有期徒刑、拘役或科或併科一千元以
下罰金。
因贓物變得之財物，以贓物論。
